ACORDAO-COMPLETO-2415471

ACÓRDÃO DE RELAÇÃO

ACÓRDÃO DE RELAÇÃO 6709/2020 ATA 20/2020 - PRIMEIRA CÂMARA

Acórdão 6709/2020-TCU-Primeira Câmara
Os Ministros do Tribunal de Contas da União, reunidos em sessão da Primeira Câmara, tendo em vista que os efeitos financeiros dos atos de admissão de pessoal em análise se exauriram antes de seu processamento pela Corte, ACORDAM, por unanimidade, com fundamento no art. 143, inciso II, do Regimento Interno, c/c o art. 7º da Resolução TCU nº 206, de 24/10/2007, em considerar prejudicados, por perda de objeto, os atos constantes deste processo, de acordo com os pareceres emitidos nos autos:
1. Processo TC-Processo 020.743/2020-3 (ATOS DE ADMISSÃO) 
	1.1. Interessados: Lucas Soares de Oliveira Paixão (XXX.107.067-XX) ; Rachel Filgueiras Paschoalin (XXX.389.501-XX) ; Rachel Louise Braga Delmas Leoni Lopes de Oliveira (XXX.708.817-XX) ; Rachel Silva da Rocha Coutinho (XXX.010.597-XX) ; Rafael Barbosa Julião (XXX.154.647-XX) ; Rafaela Raffaele Correa Vidal (XXX.226.227-XX) ; Raphael Fiuza Bagueira Leal (XXX.973.507-XX) ; Renata Sales Martins (XXX.490.017-XX) ; Renato Monteiro Pinha Gomes (XXX.613.607-XX) ; Renato de Abreu Alvim (XXX.869.197-XX) ; Ricardo Pacheco (XXX.561.808-XX) ; Roberto Stefan de Almeida Ribeiro (XXX.058.237-XX) ; Rodrigo Britto de Oliveira Ribeiro (XXX.344.957-XX) ; Rodrigo Cerqueira do Nascimento Borba (XXX.542.997-XX) ; Rogério Lourenço Fernandez (XXX.433.127-XX) ; Ronaldo Andrade Deccax (XXX.641.047-XX) ; Rosana Helena Coimbra Nogueira de Freitas (XXX.091.717-XX) ; Rosana Lamosa Pereira (XXX.782.067-XX) ; Roseli Lopes da Silva Fontes (XXX.112.767-XX) ; Saionara Corina Pussenti Coelho Moreira (XXX.534.427-XX) 
	1.2. Órgão/Entidade: Universidade Federal do Rio de Janeiro
	1.3. Relator: Ministro Walton Alencar Rodrigues
	1.4. Representante do Ministério Público: Procuradora-Geral Cristina Machado da Costa e Silva
	1.5. Unidade Técnica: Secretaria de Fiscalização de Pessoal (SEFIP) 
	1.6. Representação legal: não há.
	1.7. Determinações/Recomendações/Orientações: não há.

Primeira Câmara

Universidade Federal do Rio de Janeiro

Lucas Soares de Oliveira Paixão (XXX.107.067-XX); Rachel Filgueiras Paschoalin (XXX.389.501-XX); Rachel Louise Braga Delmas Leoni Lopes de Oliveira (XXX.708.817-XX); Rachel Silva da Rocha Coutinho (XXX.010.597-XX); Rafael Barbosa Julião (XXX.154.647-XX); Rafaela Raffaele Correa Vidal (XXX.226.227-XX); Raphael Fiuza Bagueira Leal (XXX.973.507-XX); Renata Sales Martins (XXX.490.017-XX); Renato Monteiro Pinha Gomes (XXX.613.607-XX); Renato de Abreu Alvim (XXX.869.197-XX); Ricardo Pacheco (XXX.561.808-XX); Roberto Stefan de Almeida Ribeiro (XXX.058.237-XX); Rodrigo Britto de Oliveira Ribeiro (XXX.344.957-XX); Rodrigo Cerqueira do Nascimento Borba (XXX.542.997-XX); Rogério Lourenço Fernandez (XXX.433.127-XX); Ronaldo Andrade Deccax (XXX.641.047-XX); Rosana Helena Coimbra Nogueira de Freitas (XXX.091.717-XX); Rosana Lamosa Pereira (XXX.782.067-XX); Roseli Lopes da Silva Fontes (XXX.112.767-XX); Saionara Corina Pussenti Coelho Moreira (XXX.534.427-XX)

WALTON ALENCAR RODRIGUES

não há.

ATOS DE ADMISSÃO (ADS)

Secretaria de Fiscalização de Pessoal (SEFIP)